# 确认长投吗

提问人：圣媛 时间：2020-08-19 17:30:00
请问被审计公司A需要购买一个有工程资质的C公司去承揽工程项目，A向中介管理咨询公司B支付购买C公司的费用如下： 1 、A与B签合同：A支付 200 万费用给B，B开服务发票给A。A计入其他应付款-B， 2 、B与C签合同，由B提供招聘工程人员服务期三年总费用 100 万。但是是A支付给B100万人员费。A计入其他应付款-B。
另外C的个人股东与A签股权转让协议，个人股东以高于原认缴股权的 2 万元，转让给A。A实际支付给个人股东 2 万元。A计入其他应收款。
C的账面无实收资本。A也未确认长期股权投资，支付的费用全部挂往来中。请问陈老师，怎么做审计调账？

回答人：chenyiwei
如果此处所述各项交易是一揽子交易，且A支付的各笔款项均是不可退回的，则：
1 、 3 、这两笔款项均计入A对C的投资成本。A的合并报表层面，体现为无形资产——特许资质。
2 、该 100 万元要看是否真实发生了人员招聘，以及招聘服务和三年内的人工支出的公允价值是否为该 100 万元。如果实际公允价值低于 100 万元，则低于的差额部分也计入A对C的投资成本，在合并报表层面计入无形资产的原值。